臺灣彰化地方法院刑事判決　　　　　　　　　　　　九十三年度訴字第一七五號
　　公　訴　人　臺灣彰化地方法院檢察署檢察官
　　被　　　告　甲○○
　　指定辯護人　本院公設辯護人　乙○○
右列被告因違反槍砲彈藥刀械管制條例案件，經檢察官提起公訴（九十三年度偵字第
五二六０號），本院判決如左：
        主  文
甲○○未經許可，製造可發射子彈具有殺傷力之改造手槍，累犯，處有期徒刑伍年拾
月，併科罰金新臺幣拾伍萬元，罰金如易服勞役，以新臺幣玖佰元即銀元佰元折算
壹日。扣案之仿ＦＮ廠半自動手槍製造之金屬玩具手槍換裝土造金屬槍管改造而成之
改造手槍壹枝（槍枝管制編號0000000000號）沒收之。
        事  實
一、甲○○（原名黃明宗）前曾於民國八十八年四月二十五日，因違反懲治盜匪條例
    案件，經本院判處有期徒刑四年確定，入監後於九十一年九月十九日經假釋付保
    護管束，上開保護管束期間已於九十二年六月二十七日屆滿未經撤銷而視為執行
    完畢；又曾於九十三年四月十三日，因未經許可、持有可發射子彈具有殺傷力之
    改造手槍之犯行，經本院判處有期徒刑一年，併科罰金新臺幣（下同）三萬元，
    嗣於九十三年五月三日確定（尚未執行完畢）。詎仍不知警惕，其明知非經主管
    機關許可，不得製造具有殺傷力之列管槍枝，竟另行基於未經許可、製造可發射
    子彈具有殺傷力改造手槍之犯意（製造之初無供特定犯罪之意），於九十三年五
    月上旬某日，在址設彰化縣員林鎮○○路上之「三角洲玩具店」，以四千五百元
    之價格，購買槍管內有阻鐵、不具殺傷力之仿ＦＮ廠半自動手槍製造之金屬玩具
    手槍一枝，繼於一周後，透過具有幫助其製造具殺傷力改造手槍犯意之真實姓名
    、年籍不詳之成年友人，在臺中市火車站附近，以九千元之價格，購得內無阻鐵
    、足以供組成具殺傷力改造手槍之土造金屬槍管一支，並於上開姓名不詳之友人
    交付前開土造金屬槍管一支後之約一、二日，在其位於彰化縣大村鄉○○村○○
    路十七之十一號住處，自行將上開土造金屬槍管與前揭仿ＦＮ廠半自動手槍製造
    之金屬玩具手槍予以組合（其係以徒手將上開玩具手槍滑套前方類似螺絲之物拔
    下，取出其內有阻鐵之玩具槍管後，將前開購得之土造金屬槍管一支放入，並鎖
    回前開類似螺絲之物）之方式，製造具殺傷力之改造手槍一枝（槍枝管制編號0
    000000000號）。嗣於九十三年六月七日下午四時十分許，為警循線在
    其上址住處搜索查獲，並起出前開其所製造具殺傷力之改造手槍一枝扣案。
二、案經彰化縣警察局員林分局報請臺灣彰化地方法院檢察署檢察官偵查起訴。
        理  由
一、訊據被告甲○○固坦承有於九十三年六月七日下午四時十分許，為警在其位於彰
    化縣大村鄉○○村○○路十七之十一號住處起獲具殺傷力之仿ＦＮ廠半自動手槍
    製造之金屬玩具手槍換裝土造金屬槍管改造而成之改造手槍一枝（槍枝管制編號
    0000000000號）扣案，惟矢口否認有何右揭製造改造手槍之犯行，辯
    稱：前開手槍係伊在為警查獲前約一個月內某時，在彰化縣員林鎮○○路上之「
    九六遊藝場」，向真實年籍、住址不詳、年約四十餘歲之友人「賴進財」，以三
    萬元之代價購買的，因之前警方三、五天就去伊住處搜索查槍，伊才會想買一枝
    槍來交給警察，扣案的手槍並非伊所製造的云云。惟查：（一）扣案之手槍一枝
    ，係仿ＦＮ廠半自動手槍製造之金屬玩具手槍換裝土造金屬槍管改造而成之改造
    手槍（槍枝管制編號0000000000號），槍枝隨附之彈匣雖已破裂，但
    槍枝仍可供擊發適用子彈使用，認具殺傷力一節，有內政部警政署刑事警察局九
    十三年七月十六日刑鑑字第０九三一二七六四七號槍彈鑑定書一份在卷可稽。（
    二）又被告確有製造前開扣案之改造手槍一枝之犯行，已迭據被告於警詢、偵查
    及本院準備程序時供述屬實，且被告於本院準備程序時就其係如何製造上開槍枝
    之過程陳述綦詳；雖被告嗣於本院審理時改為辯稱：因要交槍給警方，才會以三
    萬元向真實年籍、住處不詳之「賴進財」購買該槍云云。然被告於本院審理時供
    稱：伊已經找不到「賴進財」一語，並稱：伊買槍回來後，就把槍放在住處對面
    廢棄的醬油鐵皮工廠天花板內約半個月，後來又把槍取回放在其住處內，直到為
    警查獲時止等語。是究竟有無被告所稱出賣槍枝之「賴進財」其人已殊值懷疑，
    且依被告上開所辯，被告係為交槍與警方，始向「賴進財」購買槍枝，惟被告購
    入槍枝之時間距離被告於九十三年六月七日為警查獲之日，已長達半個月以上至
    近一個月之久，倘被告果有出於交槍與警方之意而購買槍枝之行為，則被告實有
    足夠之時間得以將前開槍枝取交警方，然被告卻將所購入之槍枝藏放在廢棄工廠
    天花板內約半個月後，復行取返家中繼續藏放，迄九十三年六月七日始為警搜索
    查獲，其行為顯與一般常情有違，被告前開於本院審理時所辯，應係臨訟編撰卸
    責之詞，無可採信；而被告於警、偵訊及本院準備程序均一致供承：扣案之手槍
    係伊先購得玩具手槍後，再購入土造金屬槍管加以組合製造等語，核與前揭內政
    部警政署刑事警察局鑑驗之結果，認為：扣案之手槍一枝，係由仿ＦＮ廠半自動
    手槍製造之金屬玩具手槍換裝土造金屬槍管改造而成一節相符，是被告於警、偵
    訊及本院準備程序中就其有製造扣案手槍一枝之自白，堪認與事實相符而為可信
    。（三）至被告之指定辯護人即本院公設辯護人於本院審理時聲請傳喚證人即「
    三角洲玩具店」之老闆到庭作證，以明被告有無於九十三年五月上旬前往購買玩
    具手槍一節，本院審酌被告於本院審理時陳稱：「三角洲玩具店」之老闆並不認
    識伊等語，且本件被告之製造改造槍枝犯行已明（理由已詳述如前），核無再行
    傳喚上開證人即「三角洲玩具店」之老闆到庭作證之必要，併此敘明。（四）此
    外，復有前開被告製造之具殺傷力之仿ＦＮ廠半自動手槍製造之金屬玩具手槍換
    裝土造金屬槍管改造而成之改造手槍一枝（槍枝管制編號0000000000
    號）扣案可佐，本件事證明確，被告犯行洵堪認定。
二、核被告所為，係犯槍砲彈藥刀械管制條例第十一條第一項之未經許可，製造可發
    射子彈具有殺傷力之改造手槍罪。又被告未經許可、持有手槍之主要組成零件（
    槍管）及未經許可、持有改造手槍之行為，均係其製造行為之當然結果，不另論
    之。再被告前曾於八十八年四月二十五日，因違反懲治盜匪條例案件，經本院判
    處有期徒刑四年確定，入監後於九十一年九月十九日經假釋付保護管束，上開保
    護管束期間已於九十二年六月二十七日未經撤銷而視為執行完畢，有臺灣彰化地
    方法院檢察署刑案資料查註紀錄表、臺灣高等法院被告全國前案紀錄表各一份在
    卷可考，其於五年以內再犯本件有期徒刑以上之罪，為累犯，應依刑法第四十七
    條之規定加重其刑。爰審酌被告之素行【其曾有前開構成累犯之前案紀錄，且復
    曾於九十三年四月十三日，因未經許可、持有可發射子彈具有殺傷力之改造手槍
    之犯行，經本院判處有期徒刑一年，併科罰金新臺幣（下同）三萬元，嗣於九十
    三年五月三日確定（尚未執行完畢），有上開刑案紀錄表在卷可考，竟均仍不知
    警惕】、犯罪之動機、目的並非供作犯罪之用、未經許可，製造具殺傷力改造手
    槍之手段、所製造改造手槍之數量為一枝、製造上開改造手槍一枝對社會治安造
    成之影響、對社會秩序之危害及其犯罪後之態度等一切情狀，量處如主文所示之
    刑，並就併科罰金部分諭知易服勞役之折算標準，以示懲儆。
三、扣案之仿ＦＮ廠半自動手槍製造之金屬玩具手槍換裝土造金屬槍管改造而成之改
    造手槍壹枝（槍枝管制編號0000000000號），屬違禁物，應依刑法第
    三十八條第一項第一款規定宣告沒收之。
據上論斷，應依刑事訴訟法第二百九十九條第一項前段，槍砲彈藥刀械管制條例第十
一條第一項，刑法第十一條前段、第四十七條、第四十二條第二項、第三十八條第一
項第一款，罰金罰鍰提高標準條例第二條，現行法規所定貨幣單位折算新臺幣條例第
二條，判決如主文。
本案經檢察官邱鼎文到庭執行職務
中      華      民      國    九十三    年      十      月    二十九    日
                                  臺灣彰化地方法院刑事第二庭
                                    審判長法官  李  水  源
                                    法      官  廖  政  勝
                                    法      官  李  雅  俐
右正本證明與原本無異。
如不服本判決，應於判決送達後十日內，向本院提出上訴狀（須附繕本）。
告訴人或被害人對於判決如有不服具備理由請求檢察官上訴者，其上訴期間之計算係
以檢察官收受判決正本之日期為準。
                                    法院書記官  陳  秀  娟
中      華      民      國    九十三    年     十一     月      五      日
附錄論罪科刑法條：
槍砲彈藥刀械管制條例第十一條第一項：
未經許可，製造、販賣或運輸第四條第一項第一款所稱其他可發射金屬或子彈具有殺
傷力之各式槍砲者，處五年以上有期徒刑，併科新臺幣一千萬元以下罰金。
